Inventaris van de archieven van de Nederlandse Missie van Deskundigen voor het Tienjarenplan voor Suriname [1956-1966]; Vertegenwoordiger van de Nederlandse Ontwikkelingshulp in Suriname [1966-1975], (1950) 1956-1975 (1977)
Nationaal Archief, Den Haag
- Dossiers inzake het Tienjarenplan 1956 - 1972, I
  - Omslag 135, 21
    - Tweede Tienjarenplan Nederlandse Ontwikkelingshulp 1963/1967, 24
  - Omslag 136, 21
    - Controle van de Tienjarenplan-administratie 1956/1968, 25
  - Omslag 137, 22
    - Correspondentie met de Verenigde Accountantskantoren 1963/1969, 25
  - Omslag 138, 22
    - Stichting Industriële Ontwikkeling Suriname (SIOS) 1957/1969, 26
  - Omslag 139, 22
    - Landbouw 1959/1968, 29
  - Omslag 140, 23
    - Operatie Sprinkhaan, onderhoud vliegvelden 1965/1968, 30
  - Omslag 141, 23
    - Operatie Sprinkhaan, onderhoud vliegvelden 1959/1968, 30
  - Omslag 142, 23
    - Aanbesteding van projekten van het Tienjarenplan 1961/1969, 35
  - Omslag 143, 23
    - Aanbesteding van projekten van het Tienjarenplan, maandrapporten 1956/1969, 35 b
  - Omslag 144, 23
    - Ziekenhuizen 1957/1969, 38
  - Omslag 145, 24
    - Bosheer 1956/1967, 42
  - Omslag 146, 24
    - Bacovencultuur 1962/1968, 52 a
  - Omslag 147, 24
    - Bemoeienis van de Europese Economische Gemeenschap met het Tienjarenplan 1962/1967, 55
  - Omslag 148, 24
    - Onderwijs/sport 1963/1968, 56
  - Omslag 149, 24
    - Mijnbouw/watervoorziening 1962/1968, 61
  - Omslag 150, 24
    - Stichting ter bevordering van investeringen in Suriname 1967/1968, 62
  - Omslag 151, 25
    - Oost-West-verbinding 1957/1967, 64
  - Omslag 152, 25
    - Tienjarenplan-voorschotten 1969 1969/1970, 67
  - Omslag 153, 25
    - Tienjarenplan-leningen en voorschotten tot en met 1968 1959/1968, 67
  - Omslag 154, 25
    - Voorschotten aan departementen en diensten 1964/1967, 67 d
  - Omslag 155, 25
    - Visserijbasis 1962/1972, 69
  - Omslag 156, 25
    - Kust- en rivieronderzoek 1962/1968, 72
  - Omslag 157, 25
    - Diversen 1960/1970, 100
  - Omslag 158, 26
    - Aanbiedingsbrieven voor copieen van correspondentie aan het Kabinet van de Minister voor Surinaamse en Nederlands-Antilliaanse Zaken 1965/1973, 37
  - Omslag 159, 26
    - Aanbiedingsbrieven voor copieen van correspondentie aan het Kabinet van de Minister voor Surinaamse en Nederlands-Antilliaanse Zaken 1974/1975, 37
  - Omslag 160, 26
    - Aanbiedingsbrieven aan het Kabinet van de Minister voor Surinaamse en Nederlands-Antilliaanse Zaken 1956/1973, 50
  - Rapporten inzake kontrole van administratie en jaarstukken 1954 tot en met 1958 inzake uitgaven in het kader van het Tienjarenplan, *1954 *1958 1960; 27
    - Rapporten inzake projektbeëindigingsformulieren 1967, 27
  - Jaarrekeningen 1959/1960/1961, 1959/1964; 28
  - Jaarrekeningen 1962/1963/1965/1966/1967/1968/1969/1970, 29
  - Autorisaties voor projektbeëindiging, 1962/1967; 30
- Buiten de dossiers gehouden bescheiden. 1959 - 1977, II
  - "Gele kopieën": doorslagen van uitgaande brieven betreffende de uitvoering van het Tienjarenplan., 1956 - 1967; 31 - 42; 12 banden
    - 1956, 31
    - 1957, 32
    - 1958, 33
    - 1959, 34
    - 1960, 35
    - 1961, 36
    - 1962, 37
    - 1963, 38
    - 1964, 39
    - 1965, 40
    - 1966, 41
    - 1967, 42
  - "N.-correspondentie": correspondentie met het Nederlandse departement van Zaken Overzee en met de vice-minister-president inzake het Tienjarenplan., 1956 - 1968; 43 - 55; 13 banden
    - 1956, 43
    - 1957, 44
    - 1958, 45
      Om dit deel heeft een vergaan elastiekje gezeten, dat aan de dunne doorslagbladen blijft plakken. De bladen moeten voorzichtig van elkaar worden gehaald.
    - 1959, 46
    - 1960, 47
    - 1961, 48
    - 1962, 49
    - 1963, 50
    - 1964, 51
    - 1965, 52
    - 1966, 53
    - 1967, 54
    - 1968, januari-juni, 55
  - "P.-correspondentie": stukken betreffende de planning in samenwerking met het Surinaams Planbureau., 1956 - 1971; 56 - 79; 24 banden
    - Overzichten van verleende autorisaties voor de uitvoering van projecten van het Tienjarenplan ("P-a serie"). 1956 - 1962, 56 - 57
      - 1955 - januari 1966, 56
        De stukken over de periode 1955 - januari 1956 bestaan uit weldra onleesbare fotokopieën.
      - Maart - 19601962, 57
    - Correspondentie met het Planbureau over autorisaties en credietopeningen ("P-aa serie"). 1957 - 1963, 58 - 61
      - 1957 - 1958, 58
      - 1959, 59
      - 1961, 60
      - 1963, 61
        De banden over 1960 en 1962 ontbreken.
    - Correspondentie met het Planbureau over de uitvoering van werkzaamheden. 1956 - 1968, 62 - 75
      - 1956, 62
      - 1957, 63
      - 1958, 64
      - 1959, 65
      - 1960, 66
      - 1961, 67
      - 1962, 68
      - 1963, 69
      - 1964, 70
      - 1965, 71
      - 1966, 72
      - 1967 januari-juni, 73
      - 1967 juli-december, 74
      - 1968 januari-april, 75
    - Copieën van correspondentie tussen de Stichting Planbureau Suriname en de departementen van de Surinaamse regering. 1956 - 1971, 76 - 79
      - 1956 - 1959, 76
      - 1960 - 1962, 77
      - 1963 - 1968, 78
      - 1969 - 1971, 79
  - "O-series": stukken betreffende contacten met Surinaamse landsdepartementen, 1956 - 1971; 80 - 97; 18 banden
    - Correspondentie, per band geordend per landsdepartement., 80 - 83
      - 1956 - 1959, 80
      - 1960 - 1962, 81
      - 1963 - 1967, 82
      - 1968 - 1971, 83
    - Ingekomen gouvernementsbesluiten en beschikkingen van het Kabinet van de vice-minister-president. 1956 - 1968, 84 - 86
      - 1956 - 1959, 84
      - 1960 - 1962, 85
      - 1963 - 1968, 86
    - Ingekomen beschikkingen van Landsministers en van de Landsministerraad. 1956 - 1964, 87 - 92
      - 1956, 87
      - 1957, 88
      - 1958, 89
      - 1960, 90
      - 1961, 91
      - 1964, 92
        De banden over de jaren 1959, 1962 en 1963 ontbreken.
    - Ingekomen maandelijkse overzichten van vorderingen van werkzaamheden aan projecten van het Tienjarenplan door het Surinaamse ministerie van Openbare Werken en Verkeer. 1957 - 1961, 93 - 97
      - 1957, 93
      - 1958, 94
      - 1959, 95
      - 1960, 96
      - 1961, 97
  - Telegramwisseling over het Tienjarenplan en de daarop volgende Vijfjarenplannen., 1957 - 1975; 98 - 110; 13 banden
    - 1957 - 1967, 98
    - 1968, 99
    - 1969, 100
    - 1970 januari-april, 101
    - 1970 mei-augustus, 102
    - 1970 september-december, 103
    - 1971 januari-juni, 104
    - 1971 juli-december, 105
    - 1972, 106
    - 1973, 107
    - 1974, 108
    - Afschriften van ingekomen telegrammen. 1975, 109
    - Doorslagen van uitgaande telegrammen. 1975, 110
  - Ingekomen resoluties van de Surinaamse minister-president inzake de Vijfjarenplannen., 1968 - 1969; 111 - 112; 2 banden
    - 1968, 111
    - 1969 januari-juni, 112
  - Correspondentie met de directeur van het Kabinet van de Gouverneur., 1963 - 1967; 113; 1 band
  - Financiële jaaroverzichten over, 1956 - 19671957 - 1968; 114 - 125; 12 banden
    - Over 1956, 114
    - Over 1957, 115
    - Over 1958, 116
    - Over 1959, 117
    - Over 1960, 118
    - Over 1961, 119
    - Over 1962, 120
    - Over 1963, 121
    - Over 1964, 122
    - Over 1965, 123
    - Over 1966, 124
    - Over 1967, 125
  - Correspondentie met de comptabele van het Kabinet van de Gouverneur., 1956 - 1962; 126; 1 band
  - Overzichten van de stand van zaken bij de verwerving van autorisaties en de realisaties van projecten van het Tienjarenplan., 1956 - 1972; 127 - 130; 4 banden
    - 1956 - mei 1957, 127
    - Juni - december 1957, 128
    - 1958, 129
    - 1969 - 1972, 130
  - Algemene financiële overzichten van het Tienjarenplan over de periode 1954 - 1962., 131 - 132; 2 banden
    - deel 1, 131
    - deel 2, 132
  - Correspondentie met het Surinaamse departement van Financiën, met autorisatieformulieren ("F-serie")., 1956 - 1969; 133 - 135; 3 banden
    - 1956 - 1961, 133
    - 1962, 134
    - 1966 - 1969, 135
  - Ingekomen verslagen van de Verenigde Accountantskantoren naar aanleiding van financiële kwartaaloverzichten van het Tienjarenplan., 1966 - 1969; 136; 1 pak
  - "D-correspondentie": correspondentie met diverse instellingen en personen, volgens rubrieken geordend., 1956 - 1968; 137 - 138; 2 banden
    De rubrieken dienen getafeld te worden.
    - 1956 - 1959, 137
    - 1961 - 1968, 138
  - Financiële overzichten van de Vijfjarenplannen., 1973 - 1975; 139 - 140; 2 pakken
    - Januari - april 1973, 139
    - Januari - november 1975, 140
  - Ingekomen ontwerp-begrotingen van Surinaamse departementen voor het dienstjaar, 1970 - 1969; 141; 1 pak
  - Correspondentie over het uitzenden van deskundigen naar Suriname in het kader van de Nederlandse bijdrage tot het Technical Assistance programma van de Verenigde Naties., 1957 - 1963; 142; 1 band
  - Jaarverslagen van het departement van Zaken Overzee en van de Nederlandse vice-minister-president inzake het Tienjarenplan, bestemd voor de Staten-Generaal, met correspondentie., 1957 - 1964; 143; 1 band
  - Rapport van een door de Surinaamse regering ingestelde commissie ter bestudering van het onderwijs in het binnenland over aldaar te treffen materiële voorzieningen, met bijlagen en correspondentie., 1969; 144; 1 omslag
  - Stukken betreffende woningbouwprojecten in Paramaribo., 1972; 145; 1 omslag
  - Stukken betreffende te verrekenen kasgelden van het Tienjarenplan en het Vijfjarenplan. Kladstaten e.d., 1968 - 1973; 146; 1 omslag
  - Ingekomen rapporten betreffende bosontsluitingsprojecten, met fotostaten van kaarten., 1954 - 1969; 147; 1 pak
  - Ingekomen berichten van het Algemeen Bureau voor de Statistiek van Suriname., 1969 - 1974; 148; 1 pak
  - Ingekomen rapporten over ontwikkelingsprojecten, onderzoekingen ten behoeve van basiskennis voor deze projecten, e.d., 1950 - 1975; 149 - 152; 4 pakken
    Deze rapporten zijn nog onuitgezocht; er bevinden zich duplicaten tussen.
    - deel 1., 149
    - deel 2., 150
    - deel 3., 151
    - deel 4., 152
  - Statistisch Jaarboek van Suriname, 1958 - 19621962; 153; 1 deel
  - Ingekomen jaarverslagen van Surinaamse en Nederlandse banken., 1966 - 1974; 154; 1 pak
  - Ingekomen rapporten van commisssies voor intellectuele planning., 1954 - 1969; 155; 1 pak
  - Koninklijke Besluiten, wetten en voorschriften inzake de oprichting en de organisatie van de instellingen omtrent het Tienjarenplan., 1955 - 1966; 156; 1 pak
  - Fotokopieën van stukken uit het archief inzake het Meerjaren Ontwikkelings Plan, met registratuurplan van dit archief., 1976 - 1977; 157; 1 omslag
    Deze fotokopieën zijn van aantekeningen voorzien door de heer ir. Kingma, die betrokken was bij de Vertegenwoordiging van Nederland inzake het Meerjaren Ontwikkelings Plan.
  - Boekhoudingsbescheiden betreffende de ontwikkelingsgelden aan Suriname., 1964 - 1973; 158 - 160
    Het betreft buitenformaat delen, waarvan het bindwerk beschadigd is.
    - Kladstaten van autorisatie-aanvragen voor projecten van de Vijfjarenplannen. 1969 - 1973, 158
    - Leggers van uit te keren gelden aan projecten van het Tienjarenplan. 1964 - 1968, 159
    - Leggers van uit te keren gelden aan projecten van de Vijfjarenplannen. 1969 - 1971, 160
      Zie voor inv. nr. 161 en verder 2.10.22.
- SUPPLEMENT
  - STUKKEN VAN ALGEMENE AARD, I
    - "Gele kopieën": doorslagen van uitgaande brieven., 1968-1972; 161-177; 17 banden
      Deze serie is een vervolg op plaatsingslijst nummer 42.
      - 1968, januari-juni., 161
      - 1968, juli-december., 162
      - 1969, januari-maart., 163
      - 1969, april-juni., 164
      - 1969, juli-september., 165
      - 1969, oktober-december., 166
      - 1970, januari-maart., 167
      - 1970, april-juni., 168
      - 1970, juli-september., 169
      - 1970, oktober-december., 170
      - 1971, januari-april., 171
      - 1971, mei-augustus., 172
      - 1971, september-december., 173
      - 1972, januari-maart., 174
      - 1972, april-juni., 175
      - 1972, juli-september., 176
      - 1972, oktober-december., 177
    - Correspondentie met het Surinaams Planbureau over de uitvoering van werkzaamheden ("P-serie")., 1968-1972; 178-196; 19 banden
      Deze serie is een vervolg op plaatsingslijst nummer 75.
      - 1968, april-juni., 178
      - 1968, juli-september., 179
      - 1968, oktober-december., 180
      - 1969, januari-maart., 181
      - 1969, april-juni., 182
      - 1969, juli-september., 183
      - 1969, oktober-december., 184
      - 1970, januari-maart., 185
      - 1970, april-juni., 186
      - 1970, juli-september., 187
      - 1970, oktober-december., 188
      - 1971, januari-maart., 189
      - 1971, april-juni., 190
      - 1971, juli-september., 191
      - 1971, oktober-december., 192
      - 1972, januari-maart., 193
      - 1972, april-juni., 194
      - 1972, juli-september., 195
      - 1972, oktober-december., 196
    - "P-copieën": copieën van correspondentie van het Surinaams Planbureau met functionarissen van de landsdepartementen., 1969-1973; 197; 1 band
    - Correspondentie met de vice-minister-president in Nederland., 1968-1972; 198-207; 10 banden
      Deze serie is een vervolg op plaatsingslijst nummer 55.
      - 1968, juli-december., 198
      - 1969, januari-juni., 199
      - 1969, juli-december., 200
      - 1970, januari-juni., 201
      - 1970, juli-december., 202
      - 1971, januari-juni., 203
      - 1971, juli-december., 204
      - 1972, januari-april., 205
      - 1972, mei-augustus., 206
      - 1972, september-december., 207
    - Agenda op de correspondentie 1971-1974., 208
    - Correspondentie met de landsministervan Financiën ("F-serie")., 1970-1973; 209; 1 band
      Deze serie is een vervolg op plaatsingslijst nummer 135.
  - DOSSIERS INZAKE GEAUTORISEERDE PROJECTEN VAN HET EERSTE VIJFJAREN-PLAN, II
    - Doosnummer 210:, 210
      - Landbouw, algemeen 1967/1971, VP 1
      - Landbouwer slagen en projektbeheer 1968/1975, VP 1a
      - Landbouwonderzoek, onderwijs en voorlichting landbouwbedrijfsontwikkeling in Suriname, VJP-projekt 388.00 1970/1977, VP 1b
    - Doosnummer 211:, 211
      - Idem, autorisaties 1976/1975, VP 1b
      - Landbouwbank n.v. Suriname, VP 1c
        Zie 2e VJP I-3.
      - Middenstandsrijstbedrijven, VJP-projekt 311.01 1968/1976, VP 2
      - Idem, technisch-financiële rapporten. 1969-1972, 1969/1972, VP 2
      - Idem, autorisaties. 1972/1975, VP 2
      - Idem, rapport CEBEC0, grondonderzoek Fugro n.v. middenstandspolder 1970, Rapport CEBEC0, centraal silobedrijf middenstandspolder 1970; VP 2
    - Doosnummer 212:, 212
      - Bestaand silobedrijf in Wageningen, zie 2e VJP VJP-projekt 311.21.00, I-16, VP 2a
      - Politiestationering in Wageningen en in de middenstandspolders, VJP-projekt 316.00 1970/1976, VP 2b
      - Idem, autorisatieaanvragen 1971/1975, VP 2b
      - Idem, bijlage van UP674 d.d. 17 april 1973, VP 2b
      - Rijstpolder: Europolder, VJP-projekt 341.00, VP 3
        Zie 2e VJP, I-17.
      - N.V. Cultuuronderneming Nickerie i.o. 1968-1970, VP 4
      - Aanleg oostelijke lekbeteugelingsdam in Nickerie, VJP-projekt 314.00 1968-1973, VP 5
    - Doosnummer 213:, 213
      - Idem, autorisatieaanvragen 1969/1973, VP 5
      - Uitbreiding Groot-Henar, VJP-projekt 314.02.00, VP 6
        Zie 2e VJP, I-7.
      - Struktuurplan linkeroever Nickerierivier, VJP-projekt 315.00 1969, VP 6a
      - Brutoverkavelingen, VJP-projekt 374.00.00 1970/1975, VP 6b
      - Idem, autorisatieaanvragen 1970/1974, VP 6b
      - Bacoven, algemeen, VJP-projekt 355.02 1967-1970, VP 7
      - Studies en verslagen bacovenbedrijven 1965 1967, VP 7a
      - Periodieke verslaggeving bacovenbedrijven 1968/1970, VP 7b
      - N.V. Surland, jaarrekening, VP 7c
        Zie 2e VJP, I-12.
    - Doosnummer 214:, 214
      - Verbetering irrigatie bacovenbedrijven Nickerie II, VJP-projekt 312.00 1968/1974, VP 8
      - Idem, autorisatieaanvragen 1969/1974, VP 8
      - Idem, technisch-financiële rapporten 1969/1971, VP 8
      - Bacovenbedrijven Koningin Juliana-polder en Surbaco, VJP-projekt 312.00 1968/1971, VP 9
      - Idem, autorisatieaanvragen 1968/1971, VP 9
      - Idem, technisch-financiële rapporten 1969/1971, VP 9
      - Aankoop Surbaco door Surland 1970/1973, VP 9a
    - Doosnummer 215:, 215
      - Jarikaba-oost, hoofd-infrastruktuur van de bacovenpolders, VJP-projekt 313.01.16 1968/1973, VP 10
        Zie ook 2e VJP I-6
      - Idem, autorisatieaanvragen 1970/1973, VP 10
      - Bevolkingspolder Jarikaba, VJP-projekt 313.09 1970, VP 10a
      - Uitbreiding areaal bacovenbedrijven Jarikaba III en IV, VJP-projekt 355.02 1972/1973, VP 11
        Zie ook 2e VJP I-8.
      - Idem, autorisatieaanvragen 1968/1970, VP 11
      - Inrichting Jarikaba IV, VJP-projekt 355.04/05, VP 11
        Zie ook 2e VJP I-12.
    - Doosnummer 216:, 216
      - Beheersvoering bacovenbedrijven, VJP-projekt 355-05 1968/1970, VP 12
      - Idem, autorisatieaanvragen 1968/1969, VP 12
      - Bacovenonderzoek, VJP-projekt 366.09/366.11.00/371.00 1969/1975, VP 13
      - Idem, autorisatieaanvragen 1969/1974, VP 13
      - Oliepalmprojekt Victoria, VJP-projekt 356.06, VP 14
        Zie 2e VJP, I-15.
      - Kveekplantmateriaal voor het oliepalmprojekt Victoria, VJP-projekt 356.05 1971/1973, VP 14a
      - Oliepalmraffinaderij 1970/1971, VP 14b
    - Doosnummer 217:, 217
      - Proeftuin groentencultuur Tijgerkreek-west, VJP-projekt 264.06, VP 15
        Zie 2e VJP I-10b.
      - Tijgerkreek-west, 2e fase, VJP-projekt 342.02, VP 15a
        Zie 2e VJP I-10
      - Inrichting fokkerij Javaweg, VJP-projekt 342.01/342.06, VP 15b
        Zie 2e VJP I-10a
      - Exploitatiekosten proeftuin Coebiti, VJP-projekt 363.00, VP 16
        zie 2e VJP I-14
      - Proeftuin Brokobaka, VJP-projekt 365.02, VP 17
        Zie 2e VJP 1-13.
      - Agro-hydrologisch proefveld Jarikaba, VJP-projekt 380.00, VP 17a
        Zie 2e VJP XI-1
      - Zaaipadistation Oryza, VJP-projekt 317.00 1968/1970, VP 18
      - Idem, autorisatieaanvragen 1968/1970, VP 18
      - Landbouwtelling, VJP-projekt 353.00 1968/1972, VP 19
      - Idem, autorisatieaanvragen 1971/1972, VP 19
      - Uitzendingskosten van dr. ir. L. Huizinga 1968/1969, VP 20
      - Ontwikkelingsprogramma Coronie 1968, VP 21
      - Sanering cocoscultuur Coronie, VJP-projekt 354.00, zie 2e VJP I-5, VP 22
      - Landbouwonderzoek bodemfysisch en agrohydrologisch onderzoek landbouwproefstation, VJP-projekt 367.00, VJP-projekt 366.00, VP 23
        Zie ook 2e VJP, XI-7.
    - Doosnummer 218:, 218
      - Idem, autorisatieaanvragen 1968/1971, VP 23
      - Idem, autorisatieaanvragen beheerskosten Stichting Proeftuinen in Suriname (STIPRIS) 1971, VP 23
      - Idem, autorisatieaanvragen gewassenonderzoek 1969/1971, VP 23
      - Idem, autorisatieaanvragen bodemfysisch en agrohydrologisch onderzoek 1969/1972, VP 23
      - Projektbeheer, algemeen, VJP-projekt 367.04 1968/1972, VP 24
      - Idem, autorisatieaanvragen 1968/1971, VP 24
    - Doosnummer 219:, 219
      - Bevolkingslandbouw in het binnenland, algemeen, VJP-projekt 368.00 1968/1972, VP 25
        Zie ook 2e VJP, XI-2.
      - Idem, autorisatieaanvragen 1969/1970, VP 25
      - Visserij, algemeen 1971, VP 25a
      - Visserij-onderwijs 1969/1971, VP 26
      - Caraïbisch visserijprojekt UNDP/FAO, VJP-projekt 351.02 1969/1973, VP 27
      - Idem, autorisatieaanvragen 1969/1971, VP 27
      - Irrigatie Cottica en Coesewijne, VJP-projekt 330.00 1969, VP 28
      - Verwerking slachtafval, VJP-projekt 347.00 1969, VP 29
      - Uitbreiding openbaar slachthuis te Nieuw-Nickerie, VJP-projekt 348.00, VP 30
        Zie 2e VJP I-19.
      - FAO-Internationaal rijstsymposium Suriname 1970, VP 31
      - Verplaatsing landsboerderij, VJP-projekt 378.00, zie 2e VJP I-9, VP 32
      - Veeteelt, algemeen; 20 vaarzen als fokvee 1970/1971, VP 33
    - Doosnummer 220:, 220
      - Niet aangetroffen, VP 34
      - Niet aangetroffen, VP 35
      - Bosbouw, algemeen 1968/1972, VP 36
      - LBB: autorisatieaanvragen 1971/1972, VP 36
      - Landsbosbeheer 1970/1973, VP 36a
      - Landsbosbeheer: bosontsluiting, bosverjonging, bosbouwkundig onderzoek, VJP-projekt 122.00, autorisatieaanvragen 1968/1969, VP 37
      - Bosontsluitingsweg Tibiti-Avanavero, VJP-projekt 132.00, VP 38
        Zie 2e VJP VI-3
      - Ontsluiting overige boswegen 1968/1972, VP 39
    - Doosnummer 221:, 221
      - Ontsluiting boszijwegen Goliath-Tibitigebied, VJP-projekt 133.00 1968/1975, VP 39a
      - Idem, autorisatieaanvragen 1969/1973, VP 39a
      - Brug over Goliathkreek, VJP-projekt 133.00.32 1969/1971, VP 39b
      - Verbetering bosweg Zanderij-Saramacca, VJP-projekt 111.10.32 1969/1971, VP 39c
      - Idem, autorisatieaanvragen 1969/1970, VP 39c
      - Tibitibrug 1969/1970, VP 39d
      - Opleiding middelbaar personeel LBB, VJP-projekt 101.00 1968/1973, VP 40
      - Idem, autorisatieaanvragen 1969/1971, VP 40
      - Bosverjonging, VJP-projekt 111.00, II-1, zie 2e VJP, VP 41
      - Bosonderzoek, VJP-projekt 081.0, 7II-7, zie 2e VJP, VP 42
      - Houtvoorlichting LBB, VJP-projekt 0.91.07 II-8, zie 2e VJP, VP 43
      - Uitzending deskundige bosbouw ir. J.Tj. Wassink 1968/1971, VP 44
      - Idem, autorisatieaanvragen 1969, VP 44
    - Doosnummer 222:, 222
      - Bosinventarisatie 1968/1969, VP 45
      - Surinaamse bijdrage aan FAO-projekt, Forestry Development, VJP-projekt 071.00, VP 46
        Zie 2e VJP, II-2.
      - Bosonderzoek Brownsberg, VJP-projekt 081.10 1969/1971, VP 47
      - Niet aangetroffen, VP 48
      - Niet aangetroffen, VP 49
      - Kartering algemeen, 1e fase, VJP-projekt 195.00 1968/1975, VP 50
      - Idem, autorisatieaanvragen 1968/1975, VP 50
      - Kartering algemeen, 2e fase, VJP-projekt 196.00 1969/1975, VP 50a
    - Doosnummer 223:, 223
      - Idem, autorisatieaanvragen 1970/1975, VP 50a
      - Verdichting driehoeksnet, VJP-projekt 197.OO.36 1969/1975, VP 50b
      - Idem, autorisatieaanvragen 1970/1975, VP 50b
      - Niet aangetroffen, VP 50c
      - Uitbreiding apparatuur CBL, algemene katering 2e fase, VJP-projekt 198.00 1969/1975, VP 50d
      - Personele en materiële kosten dienst Bodemkartering, VJP-projekt 191.00 1968/1972, VP 51
    - Doosnummer 224:, 224
      - Idem, autorisatieaanvragen deel I en II 1968/1969 en 1970/1971, VP 51
      - Geologisch Mijnbouwkundige Dienst, VJP-projekt 142.00 t/m 145.00, VP 52/53
        Zie 2e VJP, VI-6.
      - Opleiding middenkader GMD, VJP-projekt 146.00, VP 54
        Zie 2e VJP VII-6.
      - Niet aangetroffen, VP 55
      - Niet aangetroffen, VP 56
      - Niet aangetroffen, VP 57
      - Niet aangetroffen, VP 58
      - Niet aangetroffen, VP 59
      - Niet aangetroffen, VP 60
      - Industriële accomodatie 1968/1970, VP 61
      - Afzetbevordering Surinaamse ex-portprodukten in het Caraïbisch gebied 1968/1970, VP 62
      - Nationale Ontwikkelingsbank, VJP-projekt 700.00, VP 63
        Zie 2e VJP III-1.
      - Aanpassing vloot SMS, VJP-projekt 529.00 1967/1969, VP 64
      - Idem, autorisatieaanvragen 1968/1969, VP 64
      - Aanpassing luchtvloot SLM, VJP-projekt 528 1967/1973, VP 65
      - Idem, autorisatieaanvragen 1970, VP 65
      - Bevordering toerisme, VJP-projekt 951.00 1968/1973, VP 66
      - S.O.M.N.A. (Stichting Openluchtmuseum Nieuw-Amsterdam), VJP-projekt 331 1966/1970, VP 67
      - S.I.O.S. (Stichting Industriële Ontwikkeling Suriname), VJP-projekt 660.01 1968/1973, VP 68
    - Doosnummer 225:, 225
      - Onderzoek industriële ontwikkeling; CIVI (Centraal Instituut voor industrie-ontwikkeling) 1968/1971, VP 69
      - Stichting tot Bevordering van Investeringen in Suriname 1969/1976, VP 70
      - Idem, vruchten 1969/1971, VP 70a
      - Idem, vee 1970, VP 70b
      - Idem, garnalenbedrijf 1970, VP 70c
      - Uitzending deskundige voor toerisme, VJP-projekt 900.08.21 1970, VP 71
      - Centraal Inkoop Bureau 1969, VP 72
      - Niet aangetroffen, VP 73
      - Niet aangetroffen, VP 74
      - Wegenbouw en rapport werkbezoek van ir. E. van Marle 1968/1970, VP 75